臺灣基隆地方法院刑事判決　　　　　　　 94年度易字第167號
公　訴　人　臺灣基隆地方法院檢察署檢察官
被　　　告　丙○○
選任辯護人　周佳弘律師
上列被告因傷害案件，經檢察官聲請以簡易判決處刑（93年度偵
字第3312號），本院認不宜以簡易判決處刑，改依通常程序審理
，並判決如下：
    主      文
丙○○傷害人之身體，處有期徒刑月，如易科罰金，以佰元
折算壹日。
    事      實
一、丙○○與丁○○（已經本院判處拘役二十日）係朋友，乙○○與甲○○（以上二人已經本院判處拘役三十日）係夫妻，
    乙○○夫婦在台北縣萬里鄉○○村○○路一六二號之十七經
    營海王星遊艇公司，丙○○因前往野柳遊玩而結識在海王星
    遊艇公司任職之黃瑞松（已經本院判處拘役二十日），黃瑞
    松有意追求丙○○，嗣丙○○與黃瑞松因故發生爭執，丙○○乃於民國九十三年七月二十八日凌晨零時許偕同友人丁○○前往海王星遊艇公司欲找黃瑞松理論，乙○○、甲○○見
    狀，以黃瑞松在值班為由，拒絕丙○○與黃瑞松見面，丙○○則執意要黃瑞松出面，雙方乃僵持不下，丙○○與甲○○
    遂各自基於傷害之犯意，以徒手相互拉扯、毆擊，致甲○○
    受有右臉部瘀紫、右臉部擦傷、前頭部擦傷、左上肢瘀紫、
    右膝部擦傷、左上肢擦傷之普通傷害。
二、案經甲○○訴由台北縣政府警察局金山分局報請臺灣基隆地
    方法院檢察署檢察官偵查起訴。
    理      由
一、訊據被告丙○○固不否認曾於前揭時、地偕同友人丁○○前
    往海王星遊艇公司欲找黃瑞松出面之情，惟矢口否認有何傷
    害犯行，辯稱：我因為前往野柳遊玩而認識黃瑞松，黃瑞松
    追求我，甲○○就打電話給我，要我及我女兒不准到野柳玩
    ，所以我才請丁○○陪我去，我當天一直坐在車上，是甲○○衝過來敲打丁○○的車子，我才開一下車門，甲○○就一
    手抓住我的頭髮，一手抓住我的胸部，把我拉下車，後來丁○○就過來推開甲○○把甲○○推倒，乙○○見狀就上前推
    開丁○○，丁○○與乙○○就互相拉扯，甲○○起來後就繼
    續打我，這時黃瑞松才出來，打我一耳光，我就拉住黃瑞松
    的衣服，黃瑞松才鬆手，甲○○則趁機報警，黃瑞松看到有
    警車來，便跑進店內，是甲○○出手將我毆傷，我未出手反
    擊或有任何傷害甲○○之行為云云。經查：被告如何於右揭
    時地，因不滿告訴人甲○○阻擋其進入海王星遊艇公司內尋
    找海王星遊艇公司職員黃瑞松而與告訴人甲○○發生拉扯、
    毆擊，致告訴人甲○○受有如事實欄所載之傷勢，迭據告訴
    人甲○○於警詢、偵查及本院審理時結證在卷，核與證人即
    告訴人甲○○之夫乙○○於警詢時所證：「我老婆（指甲○○）是海王星經理及玉山海鮮小吃負責人，當時正值下班時
    間，有一位先生（指丁○○）突然來我老婆公司找員工，因
    此員工正值夜班，故不准員工離開工作崗位，並請這位男子
    有事明日下班後再談，在與這位男子交談中，未經許可此男
    子及女子（指被告）強行要進入我老婆的公司，但我老婆進
    行阻止此女子及男子毆打我老婆，看此情形我立刻上前阻止
    ，此刻男子便出手打我」等語，於本院審理時所證：「我和
    甲○○同時見到丁○○進來店內要找黃瑞松，我和甲○○就
    到店門口看是何人來找，在店門口丙○○一直要進店裡，甲○○在門口擋住她，丙○○就出手打甲○○並拉扯她，後來
    我看到丁○○對甲○○有肢體動作，我才過去」、「是丙○○先動手，甲○○阻擋不讓丙○○進入店內，丙○○就出手
    捶甲○○胸口，之後雙方就拉扯」等情相符，復有告訴人甲○○所提出之行政院衛生署基隆醫院診斷證明書一紙在卷可
    稽，且觀諸告訴人甲○○係於案發當日凌晨四時許即前往行
    政院衛生署基隆醫院診治，所受之傷勢又遍及臉部、頭部、
    左上肢、右膝部一帶，顯非自傷，是告訴人甲○○之指訴堪
    信為真實；雖告訴人甲○○、證人乙○○陳述之若干細節前
    後稍有出入，然其所述被告確有與告訴人甲○○拉扯、毆擊
    之基本事實悉屬一致，且本件係因告訴人甲○○為阻擋被告
    及丁○○進入海王星遊艇公司內尋找黃瑞松之極細微鎖事而
    偶發之傷害事件，事出突然，且傷害之過程非長，且告訴人
    甲○○、證人乙○○又需隨時閃躲或抵擋攻擊，實難期待告
    訴人甲○○及證人乙○○於遂行傷害及閃避傷害之同時仍能
    仔細觀察被告攻擊之細節，況乎記憶力、觀察力及陳述能力
    因人而異，是尚難以告訴人甲○○及證人乙○○所陳述之若
    干細節有所出入或前後不一，遽認告訴人甲○○及證人乙○○之陳述有所瑕疵，而將告訴人甲○○、證人乙○○之全部
    陳述悉予摒除，而認告訴人之指訴不足採信，併此敘明。至
    被告雖辯稱其始終坐在車內，係遭告訴人甲○○拖行下車，
    任由告訴人甲○○毆擊，並未出手反擊云云，然被告係於凌
    晨零時時分偕同友人即同案被告丁○○前往海王星遊艇公司
    欲尋找該公司職員黃瑞松商談，被告既選擇凌晨時分，且偕
    同男性友人專程前往海王星遊艇公司，顯然心中早有所盤算
    ，必欲尋得黃瑞松而後已，豈會僅由同案被告丁○○前往海
    王星遊艇公司尋找黃瑞松，而一人獨坐在距海王星遊艇公司
    外十餘公尺或數十公尺之停車場之車內等候，且未尋得黃瑞
    松又豈會輕易善罷甘休，況倘如被告及同案被告丁○○所稱
    告訴人甲○○阻擋丁○○不讓丁○○進入公司內尋找黃瑞松
    ，告訴人甲○○既已在公司內成功阻擋丁○○入內尋人，衡
    情告訴人甲○○何須外出至距公司外十餘公尺或數十公尺之
    車上強拉被告下車，且黃瑞松僅係告訴人甲○○之職員，告
    訴人甲○○又何須為黃瑞松強出頭，而不分青紅皂白出手毆
    擊被告，反而係以被告夥同同案被告丁○○強要進入海王星
    游艇公司內尋找黃瑞松而為告訴人甲○○所擋，雙方僵持不
    下，被告與告訴人甲○○乃相互出手拉扯、毆擊對方較為符
    合常情，因之本案傷害之現場應係在海王星遊艇公司門口附
    近，而非距海王星遊艇公司十餘公尺或數十公尺之汽車停車
    場附近，是被告所辯其係遭告訴人甲○○由車內拖行下車云
    云，不足採信；又證人即事後前往現場處理本案之員警戊○○於本院審理時證稱：「丙○○當時講話很大聲」等語，證
    人即事後前往現場處理本案之員警高聘於本院審理時證稱
    ：「（到場時，在場之人是否有互罵？）彼此互罵，但是個
    人講個人的」、「（當時丙○○是否有醉意？）不清楚，因
    為當時她講話很大聲，我懷疑她有喝酒，要對她做酒測，但
    她不願意」、「我有聽到他們互罵」等語，以證人即員警戊○○、高聘於本院審理時之陳述，被告於案發互毆畢，員
    警前往現場處理時，講話大聲，彼此互罵，顯然情緒仍處於
    激憤的狀況，則被告因處於激憤而與告訴人甲○○拉扯、互
    毆，實符事理之常，且觀諸告訴人甲○○所受之傷勢，非僅
    在身體之一側，而係身體上下、左右均有受傷，倘告訴人甲○○係遭同案被告丁○○推倒於地而受傷，衡情其傷勢應集
    中在身體之一側（尤其是下肢），而非身體之兩側，甚且頭
    部、臉部均有傷害，再者，同案被告丁○○於偵查時供稱：
    「當天是丙○○叫我與她一起到野柳找黃瑞松，甲○○不讓
    丙○○找黃瑞松，甲○○跟丙○○說，我已經警告妳不要來
    野柳，妳來一次我就打一次，後來丙○○就和甲○○發生扭
    （打），我把他們拉開」等語，雖同案被告丁○○於本院審
    理時以證人身分初證稱：「甲○○就出手抓住丙○○的頭髮
    ，我見狀就上前制止．．．因為我當時跟乙○○在扭打，所
    以沒有看到她們二人的情況」等語，言語保留，似有意為被
    告開脫傷害罪責，經本院告以其在偵查時之供述要旨，證人
    丁○○始證稱：「我看到甲○○拉丙○○的頭髮後，她們二
    人發生扭打，我上前去把她們拉開」等語，益徵被告與告訴
    人甲○○確屬互毆，被告所供其未出手或還手，係丁○○將
    推甲○○於地致甲○○受傷云云，亦無足採。綜上，本件事
    證明確，被告傷害犯行，洵堪認定。
二、核被告所為，係犯刑法第二百七十七條第一項之傷害罪。爰
    審酌被告因細故而出手與告訴人甲○○互毆，告訴人甲○○
    所受之傷勢雖屬輕微，然被告犯後未見任何悔意，猶飾詞狡
    卸，並聲請傳喚五位證人，嚴重耗費司法資源，其刑度當然
    要與認罪並經本院簡易判決處刑之其餘被告有所區別，自不
    宜輕饒等一切犯罪情狀，量處如主文所示之刑，以示懲儆，
    併諭知易科罰金之折算標準。
三、聲請意旨另以被告丙○○與同案被告丁○○見告訴人甲○○
    將錄音機拿在手上，欲錄下現場狀況，被告丙○○與丁○○
    欲搶下該錄音機，遂基於毀損之犯意聯絡，將錄音機拍落至
    地上，致錄音機損壞，因認被告丙○○此部分另涉犯刑法第
    三百五十四條之毀損罪嫌。聲請人認被告丙○○有此部分毀
    損犯行，無非以告訴人甲○○之指訴及告訴人甲○○遭毀損
    之錄音機照片一張為其論據，訊據被告丙○○堅決否認有何
    故意毀損犯行，辯稱：我從頭到尾根本沒有看到告訴人甲○○的錄音機，豈會故意出手毀物等語。本院觀諸卷附之照片
    一張所示（見九十三年度偵字第三三一二號偵查卷第四十一
    頁），告訴人甲○○所有之錄音機已毀壞不堪使用，被告丙○○對於告訴人甲○○所有之錄音機確已損壞之情亦不否認
    ，因之本件之爭點僅為被告丙○○是否出於毀損之故意毀壞
    告訴人甲○○所持之錄音機？經查：告訴人甲○○於警詢時
    證稱：「被丙○○打傷，並毀損我所有之錄音機，男子（指
    被告丁○○）我並不認識，但我看到他我認得」等語，於偵
    查時證稱：「丁○○與丙○○要找黃瑞松，我與我先生出去
    了解，他們二人要進來，就打我們二人，他們二人一起打我
    ，我先生去捉開，我們四人發生扭打，我錄音機拿在手上，
    他們二人要搶我的錄音機，錄音機掉在地上，錄音機壞掉」
    等語（見同上偵查卷第十四頁背面、第五十六頁）。是依告
    訴人甲○○之陳述，告訴人甲○○所有之錄音機係在其與被
    告丙○○等人拉扯間掉落地上而毀壞，而拉扯之間難免因肢
    體碰觸而使手上所持之物品掉落於地，難認被告丙○○係出
    於毀損之故意予以拍落，而毀損罪並不處罰過失犯，此外復
    查無其他積極證據足以證明被告丙○○確有聲請書所指之故
    意毀損犯行，不能證明被告丙○○犯罪，惟聲請意旨認此無
    罪之毀損部分與有罪之傷害部分，有牽連犯之裁判上一罪關
    係，爰不另為無罪之諭知，併此敘明。
據上論斷，應依刑事訴訟法第四百五十二條、第二百九十九條第
一項前段，刑法第二百七十七條第一項、第四十一條第一項前段
，罰金罰鍰提高標準條例第一條前段、第二條，判決如主文。
本案經檢察官林伯宇到庭執行職務。
中　　華　　民　　國　　94　　年　　6 　　月　　13　　日
                　刑事第二法庭審判長法　官　王福康
                                    法  官  何怡穎
                   　               法  官  徐世禎
以上正本證明與原本無異。
對於本件判決如有不服，應於收受送達後10日內，向本院提出上
訴書狀，上訴於臺灣高等法院，並按他造當事人之人數附具繕本
。
中　　華　　民　　國　　94　　年　　6 　　月　　13　　日
                                    書記官　王一芳
附錄論罪法條：
刑法第277條第1項：
傷害人之身體或健康者，處3 年以下有期徒刑、拘役或1 千以下
罰金。
